臺灣高雄地方法院刑事判決　　　　　　　　　　　　　九十年度易字第四六二六號
　　公　訴　人　臺灣高雄地方法院檢察署檢察官
　　被　　　告　丙○○
　　　　　　　　乙○○
右列被告等因竊盜案件，經檢察官提起公訴（九十年度偵字第一四九三一號），本院
判決如左：
    主  文
丙○○、乙○○結夥二人以上竊取森林副產物，各處有期徒刑捌月，均併科罰金貳仟
伍佰捌拾元，罰金如易服勞役，均以參佰元折算壹日。
扣案之番刀壹把沒收之。
    事  實
一、丙○○、乙○○係夫妻關係，二人於民國八十八年間，因違反森林法案件，經本
    院於八十八年八月十一日各判處有期徒刑八月，均併科罰金二千五百元，緩刑三
    年確定，現仍於緩刑期間，猶不知悔改警惕，竟於九十年六月二十六日十二時許
    ，共同基於意圖為自己不法所有之犯意聯絡，結夥二人，持丙○○所有之番刀一
    把，至甲○○所有之高雄縣桃源鄉○○段第二三七地號森林區農牧用地，竊取森
    林副產物萬年松一百五十株及石斛七十二株（公訴人誤繕為石解），山價共值新
    臺幣二千五百八十元，得手後為警當場查獲，並扣得上開丙○○所有供犯罪所用
    之番刀一把。
二、案經高雄縣警察局六龜分局報請臺灣高雄地方法院檢察署檢察官偵查起訴。
    理  由
一、訊據被告丙○○、乙○○二人均坦承於右開時地割取萬年松一百五十株及石斛七
    十二株之事實不諱，雖矢口否認有何違反森林法之犯行，均辯稱：我們是經過地
    主甲○○同意，才會去採萬年松及石斛，而且我們雖然有帶番刀，但並未使用番
    刀割取上開植物云云。經查：右述事實分據被告丙○○於警訊中坦承：我與太太
    乙○○於九十年六月二十六日十二時許，在桃源鄉○○段二三七號土地，持番刀
    一把割取萬年松及石斛；被告乙○○於警訊中供認：我與丈夫同持番刀竊取萬年
    松一百五十株、石斛七十二株，目的作為藥物服用各等語屬實，核與證人即高雄
    縣桃源鄉○○段第二三七地號森林區農牧用地所有權人甲○○到庭結證稱：我並
    未同意被告二人去砍萬年松與石斛，也從未見過被告二人，我是經過警方通知才
    知道植物被偷（見本院九十年十二月二十八日訊問筆錄）之情節相符，並有土地
    所有權狀、贓物認領收據、扣押物品收據、扣押物品清單紙附卷可憑，及番刀一
    把扣案足資佐證。雖被告丙○○、乙○○於偵查及本院審理中翻異前供，惟被告
    丙○○、乙○○於警訊時之供述均較少考量利弊得失，且其等供述之內容又與證
    人甲○○所述相符，衡諸證人甲○○與被告二人間互不相識，彼此無夙怨嫌隙，
    殊無設詞誣陷被告等之可能，是應以被告等於警訊中所述較接近真實，從而被告
    二人持番刀竊取萬年松及石斛之事實應堪認定，渠等於偵、審中所辯顯係飾卸之
    詞，殊不足採。綜上所述，本案事證明確，被告等犯行均堪認定。
二、查萬年松、石斛為森林之副產物，其山價約為新臺幣二千五百八十元，此有森林
    副產物被害價值查定書乙紙附卷可稽。次查被告二人竊取森林副產物之處，即高
    雄縣桃源鄉○○段第二三七地號，係屬森林區農牧用地，此亦有高雄縣政府九十
    一年一月二十四日府原經字第○九一○○一一二一○號函存卷足參。被告二人共
    同於上開私有林地竊取森林副產物，核其所為，係犯森林法第五十二條第一項第
    四款之罪，被告二人就上開犯行有犯意聯絡與行為分擔，為共同正犯。又其等所
    犯上開森林法之罪，乃刑法攜帶兇器竊盜罪之特別規定，依特別法優於普通法之
    法律競合關係，自應排除刑法第三百二十一條第一項第三款之適用，而僅依森林
    法上開規定論處。公訴人認被告等所為係犯刑法第三百二十一條第一項第三款之
    加重竊盜罪，起訴法條容有未洽，應予變更。爰審酌被告等於八十八年間因違反
    森林法案件，經本院於八十八年八月十一日各判處有期徒刑八月，均併科罰金二
    千五百元，緩刑三年，現仍在緩刑期內，猶不知悔改警惕，惟竊得物品不多，總
    值新臺幣二千五百八十元，目的係為供作藥物食用，犯罪情節尚屬輕微，犯罪所
    生損害尚非重大等一切情狀，分別量處如主文所示之刑，並均依法科贓額三倍即
    新臺幣七千七百四十元折合銀元二千五百八十元之罰金，並均就罰金部分諭知易
    服勞役之折算標準。扣案之番刀乙把，為被告丙○○所有且係供被告等犯罪所用
    之物，業據被告二人於警訊時供述明確，爰依刑法第三十八條第一項第二款規定
    沒收之。
據上論斷，應依刑事訴訟法第二百九十九條第一項前段、第三百條，森林法第五十二
條第一項第四款，刑法第十一條前段、第二十八條、第四十二條第二項、第三十八條
第一項第二款，罰金罰鍰提高標準條例第二條，判決如主文。
中      華      民      國      九十一      年    四    月       四     日
                                  臺灣高雄地方法院刑事第四庭
                                        審判長法官    黃建榮
                                              法官    楊國祥
                                              法官    莊珮君
右正本證明與原本無異。
如不服本判決，應於判決送達後十日內，向本院提出上訴狀。
                                            書記官    王高山
中    華    民    國      九十一      年      四      月      九      日
附錄本判決論罪科刑法條：
森林法第五十二條
 (加重竊取森林主、副產物罪)
竊取森林主、副產物而有左列情形之一者，處六月以上五年以下有期徒刑
，併科贓額二倍以上五倍以下罰金：
一  於保安林犯之者。
二  依機關之委託或其他契約，有保護森林義務之人犯之者。
三  於行使林產採取權時犯之者。
四  結夥二人以上或僱使他人犯之者。
五  以贓物為原料，製造木炭、松節油、其他物品或培植菇類者。
六  為搬運贓物，使用牲口、船舶、車輛，或有搬運造材之設備者。
七  掘採、毀壞、燒燬或隱蔽根株，以圖罪跡之湮滅者。
八  以贓物燃料，使用於礦物之採取，精製石灰、磚瓦或其他物品之製造
    者。
前項未遂犯罰之。
第一項第五款所製物品，以贓物論，沒收之。
